臺灣高雄地方法院刑事判決　　　　　　　　　　　　　九十三年度重訴字第六八號
　　公　訴　人　臺灣高雄地方法院檢察署檢察官
　　被　　　告　乙○○　男　三.
　　選任辯護人　鄭國安律師
　　　　　　　　陳炳彰律師
　　　　　　　　吳麗珠律師
　　被　　　告　丁○○　男　三.
　　選任辯護人　單文程律師
　　被　　　告　甲○○
　　選任辯護人　康四評律師
右列被告等因違反毒品危害防制條例案件，經檢察官提起公訴（九十三年度偵字第九
九０四、一一五０二號），本院判決如左：
    主  文
乙○○、丁○○、甲○○共同連續販賣第二級毒品，乙○○，累犯，處有期徒刑拾貳
年，丁○○，累犯，處有期徒刑拾年，甲○○處有期徒刑捌年，均遞奪公權伍年。扣
案第二級毒品安非他命貳大包（驗後毛重各壹仟肆佰肆拾伍點玖公克、貳仟陸佰零參
點柒公克）及伍拾肆小包（驗後毛重貳仟零伍拾捌點肆公克及伍佰參拾肆點玖公克）
、均殘留第二級毒品安非他命之小磅秤、電子秤各壹臺、夾鏈帶壹批、塑膠盒壹個、
分裝鏟子壹支，均沒收銷燬之。扣案手提袋壹只、ＤＢＴＥＬ、ＯＫＷＡＰ、ＮＯＫ
ＩＡ、ＧＰＬＵＳ、皮爾卡登廠牌行動電話各壹支（分別內含0000000000
、0000000000、0000000000、0000000000、000
0000000號行動電話門號ＳＩＭ卡各壹枚），均沒收。共同犯罪所得之財物新
臺幣壹佰拾貳萬元連帶沒收之，如全部或一部不能沒收時，以其三人財產抵償之。
    事  實
一、乙○○前因竊盜案件，經臺灣屏東地方法院以八十四年度易字第二一四九號判處
    有期徒刑八月，上訴後，經撤回上訴而告確定；又因違反槍砲彈藥刀械管制條例
    及麻醉藥品管理條例等案件，經本院以八十五年度易字第二一九０號分別判處有
    期徒刑一年二月及一年十月，應執行有期徒刑二年十月，並經臺灣高等法院高雄
    分院以八十五年度上易字第一一七一號，及最高法院以八十五年度臺上字第五三
    五三號判決上訴駁回而告確定；上開案件又經定應執行刑為有期徒刑三年三月確
    定。又因違反麻醉藥品管理條例案件，經本院以八十六年度易字第四０號判處有
    期徒刑五月確定，與前開案件接續執行，於民國八十七年八月二十一日假釋出監
    ，嗣經撤銷假釋，應執行殘刑一年七月九日，甫於九十一年八月三十一日縮短刑
    期執行完畢。
二、丁○○前因妨害自由案件，經本院以九十年度訴字第六五四號判處有期徒刑四月
    確定，甫於九十二年七月二十四日執行完畢。
三、乙○○與甲○○係同居男女朋友關係，與丁○○共同基於販賣第二級毒品安非他
    命以營利之概括犯意聯絡，自九十三年三月（起訴書誤載為二月）間某日起，由
    乙○○負責提供安非他命、與買主聯繫之工作，由丁○○負責與買主聯繫、向買
    主收取貨款、交付安非他命予買主之工作，由甲○○負責依乙○○之指示將安非
    他命交給丁○○、向丁○○收取貨款及與買主聯繫之工作，渠等並以乙○○所有
    之0000000000號行動電話門號、甲○○所有之0000000000
    號行動電話門號及丁○○所有之0000000000、0000000000
    、0000000000號行動電話門號聯絡販毒事宜，販毒所得則朋分花用，
    而連續以新臺幣（下同）十五萬元之價格，販賣重量不詳之安非他命予不特定買
    主；及以五十萬元及四十七萬元之價格，販賣各約一公斤之安非他命予不詳姓名
    、年籍綽號「飄哥」之成年男子（下稱「飄哥」），均已向買主收取貨款及交付
    部分安非他命予買主。嗣於同年五月十二日下午近六時許，乙○○在高雄縣鳳山
    市○○街三三號Ｄ１六樓與甲○○同居之住處，將尚欠「飄哥」之安非他命毛重
    一千四百四十六公克及欲販售予其他不特定買主之安他非命毛重二千六百零三點
    八公克共二大包交給甲○○，指示甲○○送至高雄縣鳥松鄉○○路四二號麥當勞
    之停車場交給丁○○，並向丁○○收取貨款。甲○○隨即驅車至上開停車場與丁○○會合，雙方交談後，甲○○將裝有前揭二大包安非他命之手提袋一只放入丁○○所駕駛之車牌號碼九Ｗ─四四三三號自用小客車後座時，為檢察官指揮行政
    院海岸巡防署高雄市機動查緝隊及高雄縣警察局鳳山分局等司法警察所組成之專
    案小組當場查獲，並扣得手提袋一只及其內安非他命二大包（驗前毛重各一千四
    百四十六公克及二千六百零三點八公克，驗後毛重各一千四百四十五點九公克及
    二千六百零三點七公克）、丁○○所有供聯絡販毒事宜所用之ＤＢＴＥＬ、ＯＫ
    ＷＡＰ、ＮＯＫＩＡ廠牌行動電話各一支（分別插卡使用0000000000
    、0000000000、0000000000號行動電話門號ＳＩＭ卡各一
    枚）等物。再經甲○○同意帶同專案小組人員至前開乙○○與甲○○同居之住處
    執行搜索，當場查獲乙○○正在屋內客廳地板分裝安非他命五十四小包，並扣得
    上開安非他命五十四小包（驗前毛重二千零五十八點五公克及五百三十五公克，
    驗後毛重二千零五十八點四公克及五百三十四點九公克）、供分裝安非他命之用
    而殘留微量安非他命之小磅秤、電子秤各一臺、夾鏈帶一批、塑膠盒一個、分裝
    鏟子一支、甲○○所有供聯絡販毒事宜所用之ＧＰＬＵＳ廠牌行動電話一支（插
    卡使用0000000000號行動電話門號ＳＩＭ卡一枚）、乙○○所有供聯
    絡販毒事宜所用之皮爾卡登廠牌行動電話一支（插卡使用0000000000
    號行動電話門號ＳＩＭ卡一枚）及第一級毒品海洛因一包（淨重四點零二公克、
    空包裝重零點六公克）等物。另經丁○○同意帶同專案小組人員至其位於高雄市
    ○○○路一六二巷三０號十樓之三之住處執行搜索，並扣得疑似第一級毒品海洛
    因四包、注射針筒二支、均殘留海洛因之塑膠製鏟子一支及壓磨器一組等物。
四、案經行政院海岸巡防署高雄市機動查緝隊報告臺灣高雄地方法院檢察署檢察官偵
    查起訴。
    理  由
一、訊據被告丁○○、乙○○於本院審理中均坦承共同販賣安非他命之犯行，惟均否
    認與被告甲○○有販賣安非他命之犯意聯絡，被告丁○○辯稱：我都是自己跟乙○○拿貨，沒有透過其他人，不知道查獲當天為何是甲○○拿貨給我，乙○○曾
    經請甲○○跟我收過二次錢，一次十五萬元是買賣安非他命的錢，一次三萬元是
    我欠乙○○的錢，但甲○○不知道收的是什麼錢云云；被告乙○○另辯稱：甲○○拿給丁○○的安非他命及在我住處查獲的安非他命都是丁○○寄放的，丁○○
    是老闆，他叫我幫他秤重、分裝安非他命，及和別人聯絡是否要買安非他命，如
    果有人要買，我就會介紹丁○○給他們，丁○○沒有把買賣安非他命的錢拿給我
    ，只有拿海洛因及安非他命給我吸食，甲○○不知道我在分裝安非他命，查獲當
    天丁○○說他欠「飄哥」多少兩，叫我拿過去，我就叫甲○○拿過去給丁○○，
    我沒有拜託過甲○○向丁○○收錢云云；訊據被告甲○○固不否認查獲當日係依
    乙○○指示將內裝二大包安非他命之手提袋一只送至上開麥當勞之停車場交給丁○○，並向丁○○收錢之事實，惟矢口否認有何販賣安非他命之犯行，辯稱：查
    獲當天乙○○叫我把一袋東西拿給丁○○，說要寄放在丁○○那裡，沒有告訴我
    是什麼東西，我有向丁○○說要收二萬元，但那些錢是乙○○在跟會，叫我向丁○○收，之前我有拿過一、二包毒品給丁○○，但那是要自己吸食的，不是要賣
    給別人的，我只有在查獲當天有經手過一次安非他命，沒有經手過買賣安非他命
    的錢，我收錢時以為是會錢，偵訊時我誤以為檢察官問我何時開始吸毒，才回答
    九十三年三月云云。
二、經查：
(一)、被告乙○○於九十三年五月十二日下午近六時許，在高雄縣鳳山市○○街三三號
    Ｄ１六樓之住處，將裝有二大包安非他命之手提袋一只交由同居女友即被告甲○○，囑其送至高雄縣鳥松鄉○○路四二號麥當勞之停車場交給被告丁○○，經被
    告甲○○驅車至前開停車場與被告丁○○會合，並將上開手提袋一只放入被告丁○○所駕駛之自用小客車後座時，為行政院海岸巡防署高雄市機動查緝隊等專案
    小組人員當場查獲，並扣得手提袋一只及其內安非他命二大包、被告丁○○所有
    之ＤＢＴＥＬ、ＯＫＷＡＰ、ＮＯＫＩＡ廠牌行動電話各一支（分別插卡使用0
    000000000、0000000000、0000000000號行動電
    話門號ＳＩＭ卡各一枚）等物；再經被告甲○○同意帶同專案小組人員至前開被
    告乙○○、甲○○同居之住處執行搜索，當場查獲被告乙○○正在屋內客廳地板
    分裝安非他命五十四小包，並扣得上開安非他命五十四小包、供分裝安非他命所
    用之小磅秤、電子秤各一臺、夾鏈帶一批、塑膠盒一個、分裝鏟子一支、被告甲○○所有之ＧＰＬＵＳ廠牌行動電話一支（插卡使用0000000000號行
    動電話門號ＳＩＭ卡一枚）、被告乙○○所有之皮爾卡登廠牌行動電話一支（插
    卡使用0000000000號行動電話門號ＳＩＭ卡一枚）等物之事實，業據
    被告等三人均坦承不諱，並有上開二處之查獲照片共三幀附於警卷、搜索錄影帶
    暨本院九十三年十月六日勘驗筆錄在卷可佐，及前開扣案物可證，應堪認定。
(二)、前開在被告丁○○所駕駛之自用小客車上所查獲之安非他命二大包，驗前毛重各
    一千四百四十六公克及二千六百零三點八公克，驗後毛重各一千四百四十五點九
    公克及二千六百零三點七公克；在被告乙○○、甲○○同居之住處所查獲之安非
    他命五十四小包，驗前毛重二千零五十八點五公克及五百三十五公克，驗後毛重
    二千零五十八點四公克及五百三十四點九公克，分別有高雄醫學大學附設中和紀
    念醫院九十三年六月八日報告編號：九三０六─七一至七四號檢驗報告各一份附
    於偵卷可稽。而前開在被告乙○○、甲○○同居之住處所查獲之供分裝安非他命
    所用之小磅秤、電子秤各一臺、夾鏈帶一批、塑膠盒一個、分裝鏟子一支等物，
    經送驗結果，亦均呈甲基安非他命陽性反應，分別有高雄醫學大學附設中和紀念
    醫院九十三年十月十九日報告編號：九三一０─一四五至一四九號檢驗報告各一
    份附於本院卷可稽。
(三)、被告丁○○於本院審理中供承：從九十三年三月底開始販賣安非他命給「飄哥」
    和不特定的人，二月間是開始吸食，我負責找人買貨，向人收錢後拿給乙○○，
    乙○○再拿貨給我，我和乙○○沒有約定報酬，因為只有拿二次貨，上次二十幾
    兩是乙○○自己交給我，還有這一次被查獲的部分，我只有賺一些差額，我賣給
    「飄哥」安非他命一公斤五十萬元，我收多少錢，就交多少錢給乙○○，交付錢
    與安非他命都是由我與「飄哥」接洽，總共收過「飄哥」二次錢，一次五十萬元
    ，一次四十七萬元，另外有一次十五萬元是向別人收的，只經手這三條錢，還有
    其他沒有談成的部分，在麥當勞停車場被查獲四公斤的安非他命是乙○○交給甲○○拿給我的，拿貨前乙○○有打手機給我，其中一點四公斤（一粒又十一兩）
    要交給「飄哥」，另外二點六公斤是我要送給其他人，甲○○只有查獲這次拿安
    非他命給我，並順便要跟我收錢，是乙○○要向我收「飄哥」的錢，之前乙○○
    有請甲○○向我收過二次錢，一次十五萬元是安非他命的錢、一次三萬元是我欠
    乙○○的錢，收錢大部分都是我跟乙○○接洽等語（本院九十三年十二月一日審
    判筆錄參照）；核與其於偵查中供承：自九十二年二月間開始販賣毒品，有人打
    手機向我叫貨，我就拿貨給他，貨大部分是乙○○拿給我，我都是先拿貨，有錢
    的時候再交給乙○○，不一定交給他多少錢，有時五萬元、有時十萬元，有時是
    甲○○來向我拿錢給乙○○，我銷售的錢都拿給乙○○，乙○○會拿錢給我，他
    給我錢沒有一個基準，上次交貨是上上星期，拿二十幾兩，最大宗的交易是查獲
    這次，之前交貨沒有特定對象，這次的貨是要交給「飄哥」，我欠「飄哥」一粒
    ，一粒是二十六兩，五十萬元，上次「飄哥」給我五十萬元貨款，向我拿十五兩
    ，所以還他欠十一兩，「飄哥」會打手機和我聯絡，他的需求很大，但我還有賣
    給別人，因為對別人也要有交待，查獲這次是乙○○約在那裡拿貨，甲○○叫我
    車子倒退，要拿貨給我，她很緊張，東西就丟給我，並要向我收錢，我說還沒有
    收到錢等語（九十三年五月十三日偵訊筆錄及本院九十三年十月六日當庭勘驗該
    次偵訊錄音帶之勘驗筆錄參照）大致相符。
(四)、被告甲○○於偵訊中亦供承：昨日（九十三年五月十二日）是乙○○叫我交東西
    給丁○○，我就開車過去，因乙○○叫我向丁○○收之前二萬元未收的錢及一筆
    二十六或二十九萬元，我就向丁○○要收錢，他說他還未收到錢，他會打電話給
    我，我都是乙○○叫我去找何人收錢我就去收，查獲時也是乙○○叫我拿貨給丁○○的，五月十二日我打電話給「川仔」（丁○○）要他去收錢，就是我昨日在
    麥當勞跟丁○○所講的數目，我與乙○○自九十三年三月份開始販毒，從我開始
    販毒約有三次，大都是安非他命，交貨我未跟過去，之前沒有在家中分裝，可能
    昨日才在家分裝，從我知情後都是向丁○○收錢，貨是乙○○沒空才叫我交貨給
    丁○○，有時乙○○叫我向丁○○收五十多萬元或十多萬元不一定，我大都負責
    向丁○○收錢等語（九十三年五月十三日偵訊筆錄）。
(五)、本案查獲前曾經檢察官分別就被告乙○○、甲○○、丁○○所使用之00000
    00000、0000000000、0000000000號行動電話門號，
                核發通訊監察書由專案小組人員執行通訊監察，有臺灣高雄地方法
                院檢察署通訊監察書五份暨監聽譯文附卷可稽，其通訊監察內容如
                下：
(1)、被告乙○○所使用之0000000000號行動電話門號監聽內容：
、九十三年四月十日晚上十時三十八分許，「阿順」來電：「我『阿順』，有嗎？
    」被告乙○○：「我先調散的給你們，他們那邊也有啦，星期一你要多少，要先
    跟我說，我好訂哦，不然明天只有三到四用（即三到四公斤）而已，人家訂完了
    哦」，「阿順」：「那三到四用都給他訂下來」，被告乙○○：「都你要哦？」
    「阿順」：「對啦」，被告乙○○：「那人家會講話，那明天再說，我儘量去
    給他批，批多少，算多少」。翌日上午十時二十一分許，「阿順」來電：「那樣
    明天確定有嗎？」被告乙○○：「我等一下連絡就知道了」，「阿順」：「明天
    若不確定，我朋友這裡也有報一個五十五（即一公斤五十五萬元）」。同年月十
    六日晚上七時四十四分許，「阿順」來電：「都沒有哦？」被告乙○○：「要下
    禮拜了，他就講下禮拜，而且還沒有固定時間」，「阿順」：「『川丫』（即
    被告丁○○）那邊還有嗎？」被告乙○○：「『川丫』那邊都開三十、三十一、
    三十二、三十三（即一兩三萬元到三萬三千元）」，「阿順」：「他不是跟你合
    作的？」被告乙○○：「我要吃下來，他就不要，他說拿沒錢的，是人家給他週
    轉的，他就說他朋友要的，我昨天也是跟他調十個，三萬呀」。同年月二十五日
    晚上八時十分許，被告乙○○去電：「那你們那裡有嗎？」「阿順」：「都沒有
    」，被告乙○○：「要嗎？我一個逗陣仔，台中調的」，「阿順」：「一台（即
    一兩）多少？」被告乙○○：「我問看看，你要多少？」「阿順」：「五台」，
    被告乙○○：「我問看看，先調，禮拜二我們的來再處理」。
、九十三年四月十一日下午一時許，被告丁○○來電：「同學，機仔都打不進去」
    ，被告乙○○：「等一下，再給他連絡，我們的得星期二」，被告丁○○：「確
    定了哦」，被告乙○○：「確定，但這幾天得先安排丫，叫人家星期二等我們，
    今天我已經講好了，等一下要給我們回消息，固定一個月要給我們多少？一個禮
    拜要多少給我們？固定了，以後做工作，什麼人要多少？都固定了」，被告丁○○：「我知道」，被告乙○○：「就是有增加，沒減少，我這樣有沒危險，這樣
    才做有事情，做久了，大家都是做信用的，固定一個禮拜要放多少，固定了，那
    我們正常收入，今天晚上要給我完整的答覆，但你這二天要給人家安排好」。
、九十三年四月十一日晚上七時二十二分許，某女下手來電：「喂，朋友，我老公
    說你價格報多少？一粒（即一公斤）多少？」被告乙○○：「以後嗎？」某女下
    手：「對，跟你訂的話，一粒價格多少？」被告乙○○：「五十五（即一公斤五
    十五萬元）就好」，某女下手：「不能再便宜一點？」被告乙○○：「排給你們
    的，不讓你們是沒有的，已經是最低的，還要再拿錢出去的，是拿錢去那裡排
    的，要去那裡找這種」，某女下手：「這樣子，是最好的，你就給我們方便了
    」，被告乙○○：「我拿我們自己的錢去排，再拿回來，再拿你們的錢，不是拿
    你們的錢去排」。同日晚上十時四十八分許，某女下手來電：我老公說要三到五
    粒（即三到五公斤）」，被告乙○○：「不行這樣，要固定啦」，某女下手：「
    是一個月處理完？還是？」，被告乙○○：「一個禮拜看多少？你這樣我如何接
    算？」某女下手：「做一次處理嗎？」被告乙○○：先拿一個，再拿一個」，某
    手來電：「朋友，你調有嗎？」，被告乙○○：「我叫老闆跟你說，老闆你認識
    呀」，被告丁○○：「喂你好」，某女下手：「你誰？」被告丁○○：「『川仔
    』」，某女下手：「你問的如何？」被告丁○○：「等消息，不要緊張」，某女
    下手：「我們這裡讓人催死了」，被告丁○○：「沒辦法，不能動，昨天你沒看
    新聞呀」，某女下手：「有呀，如果有，再打電話給我」，被告乙○○：「明天
    ，沒有也要多少湊給你們，明天五到六家要，要湊，昨天那個，你知道，有事，
    沒事人家也不敢用，我昨天有去跟他說，最晚明早就解決了，多少給你們，如果
    你們要得下一趟，像我說的固定多少，最慢明天最少十多兩給你們，因為很多人
    在分，不是你們而已」。
、九十三年四月十一日晚上八時十五分許，某男下手來電：「逗陣仔，我跟你，你
    那裡有散的，三萬多（即一兩三萬多元）都沒關係先用三給我」，被告乙○○：
    「我就沒有」，某男下手：「我是說你朋友那裡」，被告乙○○：「我問看看，
    人家調的，就都沒有」，某男下手：「對啦，貴一點沒關係」，被告乙○○：「
    我知道，但人家就調沒有，有，我馬上跟你說」。
、九十三年四月十九日下午一時二十二分許，被告乙○○去電：「『清哥』你說五
    十七（即一公斤五十七萬元）那個如何？」．．．被告乙○○：「你問一問，再
    打給我，五十七？」，「清哥」：「廣東嘛，五十七，他說五天進來一趟」，被
    告乙○○：「現在呢？」「清哥」：「他現在的別人已經應去了」，被告乙○○
    ：「也叫他撥一下啦，現金馬上去跟他處理，一、二都沒關係，馬上有錢賺」，
    「清哥」：「我知道，他現在還在睡啦」。
、九十三年四月二十五日晚上八時零二分許，被告丁○○來電：「有啦，一用六十
    （即一公斤六十萬元），從台中送下來了」，被告乙○○：「拿幾個下來？」被
    告丁○○：「拿二粒（即二公斤）」，被告乙○○：「一粒給我們多少錢？」被
    告丁○○：「我再和他敲」。同日晚上八時零四分許，被告乙○○去電：「多少
    錢？二粒都吃下來」，被告丁○○：「一百二十，他要一半啦」，被告乙○○：
    「那他要出三十就對了，等一下，我馬上跟他說好不好，要半小時，多久？何時
    可處理？」被告丁○○：「他現在台中下來了，不知要送到高雄，還是各開一半
    的路」。
、九十三年四月二十五日晚上八時十九分許，被告乙○○去電：「你們要幾用（即
    幾公斤）？不要嗎？」某男下手：「你現要用了嗎？你可以幾個給我們？」被告
    乙○○：「你要多少？我要去跟人家調給你們」，某男下手：「拿十個好了」，
    被告乙○○：「這是替你調的，我們的要禮拜二，要二十九到三十（即二萬九千
    元到三萬元），要嗎？不要有狀況哦，是替你調的」，某拿下手：「那差不多拿
    七個」，被告乙○○：「那我先幫你用回來，我的禮拜二」，某男下手：「那等
    到禮拜二好了」，被告乙○○：「等到拜二，這個也要先用，是叫人家從台中弄
    下來的，六十幾」，某男下手：「我那邊台北要六到七」，被告乙○○：「那
    你叫他可以下來了，等一下，我先弄好，你再通知他」。
、九十三年五月十二日下午四時四十三分許，被告乙○○去電：「逗陣仔，『飄哥
    』我們不是欠他十一對不對？」被告丁○○（使用0000000000號行動
    電話門號）：「對」，被告乙○○：「這次就一齒（即公斤）又多十一給他，好
    不好，下一趟再一齒給他」，被告丁○○：「瞭解」，被告乙○○：「這次只拿
    三到四公斤給我們而已，不夠，是硬拜託他的，我打算待會兒有錢，還要去拜託
    他」，被告丁○○：「湊多少給他？」被告乙○○：「十一，我還沒有到家，我
    已經拿到了，『飄哥』不可以二個給他」．．．被告乙○○：「你到大卑湖麥當
    勞，知不知道？」被告丁○○：「知道」，被告乙○○：「你到再打給我，『飄
    哥』總共一齒再十一給他，剩下來的，你要它回來，我等一下，再去跟他說」，
    被告丁○○：「好」，被告乙○○表示：「剩下，你還有一個又過十五給你用」
    。
(2)、被告甲○○所使用之0000000000號行動電話門號監聽譯文內容：
、九十三年五月一日凌晨四時零四分許，「順仔」來電：「嫂仔，我『順仔』．．
    ．我要問你那『軟仔』（即海洛因）出完了沒？」被告甲○○：「要做什麼？」
      「順仔」表示：「我是說出完就好，這種東西拿出去，大家都打槍，你那『石
      頭』（即安非他命）禮拜二確定有嗎？」被告甲○○：「對，那錢要先給人家
      」，「順仔」：「那有湊夠了嗎？」被告甲○○：「有」，「順仔」：「我這
      個出的很辛苦」，被告甲○○：「不好意思」，「順仔」：「不會，如果禮拜
      二確定有，我就要準備了，確定有要儘早跟我連絡」。
、九十三年五月十二日凌晨一時五十分許，被告甲○○去電：「有一樣『查某仔』
    （即海洛因）不錯，差不多一百八十、一百九十（即純度百分之八十、九十）那
    裡，十五，看你要不要，給他試過了」，「和兄」：「那『查甫仔』（即安非他
    命）呢？」被告甲○○：「『查甫仔』明天啦」，「和兄」：「是米白還是米黃
    ？」被告甲○○「米白的，一百九十」，「和兄」：「如果是一百九十，那純度
    就很高」，被告甲○○：「可以用到一比五，十五很便宜，『川丫』（即被告丁○○）有去試過，他們那個很便宜，沒賺錢的」，「和兄」：「我打算這筆錢要
    明天來買『硬的』（即安非他命），因為『查某仔』現在還沒逼到」，被告甲○○：「沒關係啦」，「和兄」：「明天你們的不是就進來了嗎？」被告甲○○：
    「『和兄』如果你呀，『查甫仔』到時候你如果不夠，這邊讓你先拿去，看欠多
    少，沒關係」，「和兄」：「我現在『查某仔』手裡還有二、三兩，所以就沒需
    要，如果你明天『查甫仔』進來拜託一下，轉達一下」。
、九十三年五月十二日凌晨三時十九分許，被告甲○○去電被告丁○○（使用00
    00000000號門號）：「剛問『和兄』他不要，有去『羊仔』那收錢嗎？
    」。同日凌晨三時二十七分許，被告丁○○來電：「收十五萬」，被告甲○○：
    「約在中正路交流道見面」。
(3)、被告丁○○所使用之0000000000號行動電話門號之監聽譯文內容：
、九十三年五月四日上午五時零八分許，「羊仔」來電：「明天沒工作可做，想叫
    你那邊拿半用來」，被告丁○○：「那星期三才有了，星期三下午」，「羊仔」
    ：「昏去」，被告丁○○：「他那結來不及（即安非他命來不及結晶），板較不
    好看，較幼」，「羊仔」：「要重用嗎？」被告丁○○：「要漂亮一點得下禮拜
    ，下禮拜就昏了丫」，「羊仔」：「長ㄍㄜ，長ㄍㄜ就讓它出去」，被告丁○○
    ：「也不多啦，明天再說」。
、九十三年五月四日下午二時零三分許，被告丁○○去電：「現在撈起來太幼，明
    天中午才會結晶，本來說要再慢幾天，明天起來，也不會太漂亮，硬用的」，「
    萬林」：「數量不多丫？」被告丁○○：「嗯」。
(4)、依上開監聽內容顯示，查獲前被告乙○○、丁○○二人曾以電話互相聯繫談論與
    上手及買主交易安非他命之數量及價格，查獲當日被告乙○○並於電話中指示被
    告丁○○至麥當勞取貨，及應交付買主「飄哥」之安非他命數量，被告丁○○、
    甲○○二人亦曾以電話互相聯繫收取安非他命貨款事宜；且被告乙○○曾以電話
    與上手綽號「清哥」之男子洽詢安非他命進貨事宜，及與綽號「阿順」之男子、
    某女下手、某男下手等買主洽談交易安非他命之時間、數量、價格；被告甲○○
    曾以電話與綽號「順仔」、「和兄」等買主洽談交易安非他命之時間、價格、純
    度；被告丁○○曾以電話與綽號「羊仔」、「萬林」等男子及某女下手等買主洽
    談交易安非他命事宜等事實。再者，查獲當日被告甲○○確於被告乙○○在電話
    中所指示之交貨地點交付安非他命二大包予被告丁○○，其中一包毛重一千四百
    四十六公克之安非他命經核亦與被告乙○○在電話中指示被告丁○○交付買主「
    飄哥」之安非他命數量一公斤又十一兩相符。
(六)、綜上足認，被告丁○○所供承自九十三年三月間起，由被告乙○○負責提供安非
    他命，由被告丁○○負責尋找買主、送貨及收取貨款等工作，而以一公斤約五十
    萬元之價格，共同販賣安非他命予「飄哥」及不特定買主，且在查獲前已向「飄
    哥」收取二次貨款五十萬元及四十七萬元，及向不特定買主收取貨款十五萬元，
    並交付部分安非他命；被告甲○○曾依被告乙○○指示向被告丁○○收取交易安
    非他命之貨款，並於查獲當日依被告乙○○指示將要送貨給「飄哥」及擬販售予
    不特定買主之安非他命共二大包交付被告丁○○等事實，確與事實相符，應堪採
    信。
(七)、被告三人雖均辯稱被告甲○○僅單純受被告乙○○囑咐向被告丁○○收錢及送貨
    ，不知係收取安非他命之貨款及運送安非他命，對被告丁○○、乙○○二人交易
    安非他命乙事並不知情云云，被告甲○○另辯稱偵訊時坦承販賣安非他命係誤聽
    檢察官之問題云云。惟查，依前揭監聽內容可知，被告甲○○曾親自與綽號「順
    仔」、「和兄」等買主在電話中洽談交易安非他命之時間、價格、純度，並提及
    「川仔」（即被告丁○○）有去試過等語；參以被告甲○○、乙○○二人係同居
    他命乙事。再佐以被告乙○○於九十三年十二月一日本院審理中庭呈被告丁○○
    所書寫並交給伊之信件四紙，其內容提及：「嫂子（即被告甲○○）的部份，就
    叫嫂子全部推沒有向我收錢，只有我倆有金錢往來而已，他不知情即可」、「關
    於案情．．．還是否認。就以當初我們所講的”日仔會”辦法解套！．．．重點
    還是看有沒有辦法幫嫂子解套」等語，益徵被告乙○○、丁○○所辯被告甲○○
    不知係收取安非他命之貨款及運送安非他命云云，及被告甲○○所辯以為是收會
    錢云云，均屬事後為脫免被告甲○○之罪責所為串供之詞，自不足採。則被告甲○○既知被告乙○○、丁○○二人共同販賣安非他命乙事，竟仍參與與買主洽談
    交易內容、向被告丁○○收取貨款及送貨給被告丁○○等販賣安非他命之構成要
    件行為，其與被告乙○○、丁○○等三人均有販賣安非他命之犯意聯絡及行為分
    擔，應堪認定。
(八)、被告乙○○另辯稱：本案查獲之安非他命都是丁○○寄放的，丁○○是老闆，他
    叫我幫他秤重、分裝安非他命，及和別人聯絡是否要買安非他命，如果有人要買
    ，我就會介紹丁○○給他們，丁○○沒有把買賣安非他命的錢拿給我，只有拿海
    洛因及安非他命給我吸食，查獲當天丁○○說他欠「飄哥」多少兩，叫我拿過去
    ，我就叫甲○○拿過去給丁○○，我沒有拜託過甲○○向丁○○收錢云云。惟被
    告乙○○所辯未曾拜託被告甲○○向被告丁○○收錢部分，核與被告甲○○供稱
    ：是乙○○叫我向丁○○收錢等語，及被告丁○○供稱：之前乙○○有請甲○○
    向我收過二次錢，一次十五萬元是安非他命的錢、一次三萬元是我欠乙○○的錢
    等語均有不符；且被告乙○○所辯查獲當天丁○○說他欠「飄哥」多少兩，叫我
    拿過去，我就叫甲○○拿過去給丁○○部分，亦與前揭監聽內容顯示係被告乙○○指示被告丁○○至麥當勞取貨及應交付買主「飄哥」之安非他命數量乙情不符
    。又依前揭監聽內容，被告乙○○、丁○○二人在電話中談論與上手及買主交易
    安非他命之數量及價格時，並非立於主從關係，且被告乙○○曾在電話中與上手
    綽號「清哥」之男子洽詢安非他命進貨事宜，及與綽號「阿順」之男子、某女下
    手、某男下手等買主洽談交易安非他命之時間、數量、價格；參以被告丁○○於
    本院理中供稱：伊與乙○○係很好的朋友，在交易過程中沒有約定報酬等語（本
    院九十三年十二月一日審判筆錄參照），足認被告乙○○與丁○○二人應係合夥
    販賣安非他命而各有分工、利益共享，被告乙○○所辯查獲之安非他命都是李德
    手川寄放的，丁○○是老闆，他叫我幫他秤重、分裝安非他命，及和別人聯絡是
    否要買安非他命，只有拿海洛因及安非他命給我吸食云云，顯與事實不符，不足
    採信。
(九)、至被告甲○○於偵訊中雖曾供稱：查獲之前我有時都一包或二包（約一兩）的拿
    給丁○○等語（九十三年五月十三日偵訊筆錄參照），惟於本院審理中已改稱：
    我只有被查獲那一次經手過安非他命，我拿一、二包毒品給丁○○那個部分，是
    自己要吸食的，不是要賣給別人的等語，核與被告丁○○於本院審理中所供稱：
    甲○○只有查獲這一次交給我安非他命等語相符（本院九十三年十二月一日審判
    筆錄參照），足認被告甲○○於偵訊中所供在查獲前有時拿一、二包毒品給被告
    丁○○部分，確非供本件販賣安非他命所用之事實，附此敘明。
(十)、按非法販賣安非他命係政府嚴予查緝之違法行為，且安非他命可任意分裝，而每
    次買賣之價量，亦隨時隨雙方關係之深淺、當時之資力、需求程度及對行情之認
    知等因素，機動的調整，因之販賣之利得，除經被告坦承或帳冊價量均臻明確外
    ，委難察得實情，是縱未確切查得販賣賺取之實際差價，但除別有事證，足認係
    按同一價格轉讓，確未牟利之情形外，尚難執此認非法販賣之事證有所不足，致
    知過坦承者難辭重典，飾詞否認者反得逞僥倖，而失情理之平；且安非他命之價
    格昂貴，取得不易，凡為販賣之不法勾當者，苟無利可圖，應無甘冒被查緝法辦
    重刑之危險，平白無端義務為該買賣之工作，是其販入之價格必較售出之價格低
    廉，而有從中賺取買賣差價牟利之意圖及事實，應屬符合論理法則且不違背社會
    通常經驗之合理判斷。本件依前揭監聽內容可知，被告等三人在販賣安非他命之
    過程中，買賣安非他命之交易價格常因上手之供應量及買主需求量而浮動，且被
    告丁○○於本院審理中已坦承有賺取差額等語（本院九十三年十二月一日審判筆
    錄參照），是被告三人販賣安非他命有從中賺取差價牟利之意圖，應堪認定。
(十一)、綜上所述，本案事證明確，被告等三人共同販賣第二級毒品安非他命之犯行，堪
    以認定。
三、查安非他命係屬毒品危害防制條例第二條第二項第二款之第二級毒品，是核被告
    三人先後販賣安他命予「飄哥」及不特定買主，且已收取三次貨款及交付部分安
    非他命之所為，均係犯毒品危害防制條例第四條第二項之販賣第二級毒品罪。公
    訴意旨雖認被告三人另涉犯同條項之運輸第二級毒品罪，惟按「毒品危害防制條
    例所稱之運輸，係指單純運輸並無他項目的者而言，若以販賣目的而從事於搬運
    之行為，仍成立意圖販賣而持有（或販賣）之罪（本院二十四年上字第一六七三
    號判例、二十四年七月總會決議事項三八參照）。否則單純為轉讓、施用等目的
    所為之搬運毒品行為，豈不皆應依運輸毒品論罪（至於從國外或甲地販入毒品後
    ，再運輸入境或運輸至乙地，因另有運輸之意思及行為，與此情形不同）」，此
    有最高法院九十二年度臺上字第一一八四號判決要旨可資參照，本件被告三人係
    基於販賣安非他命之目的而從事安非他命之交付運送行為，且所為已達販賣之階
    段，自應論以情節較重之販賣之罪，公訴意旨認被告三人另涉犯運輸第二級毒品
    罪，顯有未洽。被告三人就上開犯行有犯意聯絡及行為分擔，為共同正犯。被告
    三人先後數次販賣安他命之行為，時間緊接，所犯構成要件相同，顯係基於概括
    犯意為之，為連續犯，依刑法第五十六條規定，論以一罪，並加重其刑，惟所犯
    無期徒刑部分不得加重。被告三人持有安非他命後，進而販賣，持有之低度行為
    應為販賣之高度行為所吸收，均不另論罪。被告乙○○前因竊盜案件，經臺灣屏
    東地方法院以八十四年度易字第二一四九號判處有期徒刑八月，上訴後，經撤回
    上訴而告確定，又因違反槍砲彈藥刀械管制條例及麻醉藥品管理條例等案件，經
    本院以八十五年度易字第二一九０號分別判處有期徒刑一年二月及一年十月，應
    執行有期徒刑二年十月，並經臺灣高等法院高雄分院以八十五年度上易字第一一
    七一號，及最高法院以八十五年度臺上字第五三五三號判決上訴駁回而告確定，
    上開案件嗣經定應執行刑為有期徒刑三年三月確定，復因違反麻醉藥品管理條例
    案件，經本院以八十六年度易字第四０號判處有期徒刑五月確定，與前開案件接
    續執行，於八十七年八月二十一日假釋出監，嗣經撤銷假釋，應執行殘刑一年七
    月九日，甫於九十一年八月三十一日縮短刑期執行完畢；被告丁○○前因妨害自
    由案件，經本院以九十年度訴字第六五四號判處有期徒刑四月確定，甫於九十二
    年七月二十四日執行完畢，分別有渠等之臺灣高等法院被告全國前案紀錄表各一
    份在卷足按，渠等受有期徒刑之執行完畢，五年以內再犯本件有期徒刑以上之罪
    ，均為累犯，依刑法第四十七條規定加重其刑，並依法遞加之，惟所犯無期徒刑
    部分不得加重。
四、本院審酌被告三人為求個人私益而共同販賣安非他命予「飄哥」及不特定買主，
    影響國民健康，危害社會秩序至鉅，惡性非輕，且查獲之安非他命驗前毛重總計
    六千六百四十三點三公克，數量龐大，販毒所得高達一百一十二萬元，被告乙○○、丁○○二人係擔任販毒之主要角色，犯罪情節較重，被告甲○○因與被告乙○○有同居男女朋友關係，始依被告乙○○指示參與部分犯行，犯罪情節較輕，
    及被告丁○○犯後於偵查及本院審理中供承大部分犯行，態度尚佳，被告甲○○
    於偵查中曾坦承部分犯行，嗣又翻供，被告乙○○末於本院審理中雖供承販毒之
    事實，但就所參與之行為仍推諉卸責，未能吐實等一切情狀，各量處如主文所示
    之刑，並依渠等犯罪性質，認有褫奪公權之必要，併予宣告被告褫奪公權五年。
五、分別在被告丁○○所駕駛之車內及被告乙○○、甲○○住處扣得之第二級毒品安
    非他命二大包（驗後毛重各一千四百四十五點九公克及二千六百零三點七公克）
    及五十四小包（驗後毛重二千零五十八點四公克及五百三十四點九公克），均與
    包裝袋無從剝離；及在被告乙○○、甲○○住處扣得之供分裝安非他命之用而均
    殘留微量安非他命之小磅秤、電子秤各一臺、夾鏈帶一批、塑膠盒一個、分裝鏟
    子一支等物，業已難與安非他命析離，均屬查獲之第二級毒品，爰依毒品危害防
    制條例第十八條第一項前段，不問屬於犯人與否，均宣告沒收銷燬之。至鑑驗耗
    損之安非他命既已滅失，自無庸宣告沒收銷燬。扣案供攜帶安非他命所用之手提
    袋一只，最初係由被告乙○○交付被告甲○○，應認係被告乙○○所有之物；扣
    案ＤＢＴＥＬ、ＯＫＷＡＰ、ＮＯＫＩＡ廠牌行動電話各一支（分別插卡使用0
    000000000、0000000000、0000000000號行動電
    話門號ＳＩＭ卡各一枚），係被告丁○○所有供聯絡販毒事宜所用之物，業經被
    告丁○○供承不諱；扣案ＧＰＬＵＳ廠牌行動電話一支（插卡使用000000
    0000號行動電話門號ＳＩＭ卡一枚）、皮爾卡登廠牌行動電話一支（插卡使
    用0000000000號行動電話門號ＳＩＭ卡一枚），分別係被告甲○○、
    乙○○所有供聯絡販毒事宜所用之物，亦經本院認定如前，是上開扣案物均係供
    被告三人販賣安非他命所用之物，併依毒品危害防制條例第十九條第一項規定宣
    告沒收。被告三人共同販賣安非他命所得之五十萬元、四十七萬元、十五萬元，
    共計一百一十二萬元，雖未扣案，仍應依毒品危害防制條例第十九條第一項規定
    宣告連帶沒收，如全部或一部不能沒收時，以其三人財產抵償之。至於在被告乙○○、甲○○住處扣得之第一級毒品海洛因一包（淨重四點零二公克、空包裝重
    零點六公克），及在被告丁○○住處扣得之疑似第一級毒品海洛因四包、注射針
    筒二支、均殘留海洛因之塑膠製鏟子一支及壓磨器一組等物，均與本件被告三人
    販賣安非他命之犯行無關，應由檢察官另行處理，故不予宣告沒收。
據上論結，應依刑事訴訟法第二百九十九條第一項前段、毒品危害防制條第四條第二
項、第十八條第一項前段、第十九條第一項、刑法第十一條、第二十八條、第五十六
條、第四十七條、第三十七條第二項，判決如主文。
本案經檢察官丙○○到庭執行職務。
中　　　華　　　民　　　國　　九十三　　年　　 十二 　　月　　 二十 　　日
                                    臺灣高雄地方法院刑事庭
                                        審判長法官　陳志銘
                                              法官　林芳華
                                              法官  王雅苑
右正本證明與原本無異。
如不服本判決，應於判決送達後十日內，向本院提出上訴狀。
                                        法院書記官  林志衡
中　　　華　　　民　　　國　　九十三　　年　　 十二 　　月　　 二十 　　日
附錄本判決論罪之法條全文：
毒品危害防制條例第四條第二項製造、運輸、販賣第二級毒品者，處無期徒刑或七年
以上有期徒刑，得併科新台幣七百萬元以下罰金。
